Jesús Hernández

Desarrollador Backend Java/Spring

Desarrollador de software dedicado a producir código de alta calidad, legible, bien documentado y funcional. Buscando siempre el próximo proyecto o desafío que ayude a mejorar mi formación y rendimiento.

Entusiasta del desarrollo de software, con experiencia de más de 8 años utilizando Java y Spring Framework.



+53 5 426 8660



jhernandezb96@gmail.com



La Habana, Cuba

Control de versiones:

- GIT
- GitKraken GUI
- GitHub
- Bitbucket

Bases de Datos:

- MySQL
- PostgreSQL
- MongoDB
- ObjectBox

Cloud:

- AWS
- Railway
- Render
- Putty(SSH Client)

Apis de terceros:

- Docusign
- Fluidpay
- QuickBooks
- Monday

EXPERIENCIA PROFESIONAL

03/2022 - 08/2023 (La Habana - Cuba)

DelMar Tech Group,

Desarrollador backend

Tareas realizadas:

- Desarrollo de Apis REST utilizando Spring Framework siguiendo los standares de OpenApi.
- Diseño e implementación de arquitecturas MVC y Clean, y principios SOLID.
- Integración con aplicaciones de terceros vía Apis REST, GraphQL, SFTP e IMAP, tales como: Docusign, Fluidpay, QuickBooks, Monday, Gmail, Outlook y Protonmail, entre otras privadas.
- Diseño eficiente e implementación de estructuración de información en bases de datos de tipo MySQL y PostgreSQL.
- Control de versiones de código utilizando GIT, y de bases de datos utilizando **Flyway** entre varios entornos de despliegue.
- Constante comunicación con equipos de soporte de terceros, así como trabajo con diferentes roles como frontend, QA, jefe de proyecto y cliente.

2015 - 2023 (La Habana - Cuba)

Feelancer.

Desarrollador backend

Tareas realizadas:

- Trabajo remoto con varios clientes y fechas de entregas.
- Desarrollo de proyectos aplicando metodología SCRUM y gestores de proyectos como: Jira, Trello, ClickUp, GitHub Issues y Miro.
- Análisis de requisitos y traducción de las necesidades del cliente en un correcto diseño y desarrollo del sistema.
- Despliegue de contenedores **Docker** en entornos Cloud como AWS, Railway y Render.
- Diseño e implementación de Bases de Datos utilizado diferentes motores.
- Integración con pasarelas de pago como Fluidpay y Stripe.

IDIOMAS

Español: Inglés:

Hebreo:

ESTUDIOS

2016 - 2022 Ingeniero Informático Universidad Tecnológica de La Habana "José Antonio Echeverría" La Habana, Cuba

REFERENCIAS

Jessica A. García

Root101 | Co-Owner Teléfono +53 5 824 1170 jgarciaalbalah@gmail.com

Jorge A. Mancha

DelMarTG | Jefe de proyecto Teléfono +53 5 344 1463 jorge@delmartg.com

SOCIAL



JesusHdez960717



jesus-hernandez-barrios



@jhernandezb96